【裁判字號】    97,抗,42
【裁判日期】    970320
【裁判案由】    本票裁定
【裁判全文】
臺灣臺中地方法院民事裁定  97年度抗字第42號
抗  告  人  陳琮其即裕榮香蕉.
相  對  人  合迪股份有限公司
法定代理人  甲○○
上列抗告人與相對人間因聲請本票裁定事件，抗告人對於中華民
國96年10月22日本院簡易庭96年度票字第20516號所為之裁定提
起抗告，本院合議庭裁定如下：
    主  文
抗告駁回。
抗告程序費用新台幣壹仟元由抗告人負擔。
    理  由
一、按執票人向本票發票人行使追索權時，得聲請法院裁定後強
    制執行，票據法第123條定有明文。復按本票執票人，依票
    據法第123條規定，聲請法院裁定許可對發票人強制執行，
    係屬非訟事件，此項聲請之裁定，及抗告法院之裁定，僅依
    非訟事件程序，以審查強制執行許可與否，並無確定實體上
    法律關係存否之效力，如發票人就票據債務之存否有爭執時
    ，應由發票人提起確認之訴，以資解決，最高法院著有57年
    台抗字第76號判例可資參照。
二、本件相對人主張：其執有抗告人所簽發如原裁定所示之本票
    1紙（下稱系爭本票），並記載免除作成拒絕證書，惟屆期
    經提示，尚有新台幣（下同）1,757,000元未獲付款，因依
    票據法第123條規定，聲請裁定許可強制執行等情，並據其
    提出本票1紙為證，原裁定予以准許，即無不合。
三、抗告意旨略以：伊因香蕉滯銷及收成不佳，已於民國96年10
    月13日與相對人協議由相對人暫將貸款車輛取回，並於同年
    月16日由嘉義南錩汽車公司點交車輛，且口頭約定保留3個
    月內付清欠款後領回該車使用，若3個月後，未能於每月3日
    給付款項，則由相對人依法處理，以拍賣或其他方式出售貸
    款車輛。惟相對人竟於3個月期限未屆至前，即持系爭本票
    聲請法院裁定准予強制執行，顯不合理。若相對人願將車輛
    返還伊為營業使用，伊願意承擔本件債務本息1,757,000元
    。又本件車輛貸款金額為160萬元（不含利息），伊已繳付8
    月3日及9月3日2期車款共134,400元，且已於96手10月16日
    將車輛交付相對人，故在此之前之遲延利息，伊願全數承擔
    ，至於之後之遲延利息則由相對人自行負擔等情，而依法提
    起抗告等語。
四、查相對人依票據法第123條規定，聲請法院裁定對發票人即
    抗告人之財產強制執行，其性質係屬非訟事件，故法院依法
    僅就系爭本票形式上之要件是否具備予以審查為已足。至於
    系爭本票債務是否確如抗告人所稱已為部分清償，或已經雙
    方協議緩期3個月清償，因本件裁定程序並無確定實體上法
    律關係存否之效力，如抗告人就該等事項存有爭執，自應由
    抗告人另行依訴訟程序以謀解決，尚無於本件裁定程序中為
    此等實體事項爭執之餘地。從而，抗告人提起本件抗告，為
    無理由，應予駁回。
五、按非訟事件依法應由關係人負擔費用者，法院裁定命關係人
    負擔時，應一併確定其數額，非訟事件法第24條第1項定有
    明文。爰依法確定本件抗告程序費用額為1,000元，由抗告
    人負擔。
六、據上論結，本件抗告為無理由，依非訟事件法第46條、第21
    條第2項、第24條第1項、民事訴訟法第495條之1第1項、第4
    49條第1項、第95條、第78條，裁定如主文。
中    華    民    國    97    年    3     月    20    日
                  民事第二庭    審判長法  官  許秀芬
                                      法  官  周靜秀
                                      法  官  吳美蒼
以上正本係照原本作成。
如不服本裁定，僅得於收受本裁定正本送達後10日內，以適用法
規顯有錯誤為理由，向本院提出再抗告狀，（須附繕本一份及繳
納再抗告裁判費新台幣1,000元），經本院許可後始可再抗告，
前項許可以原裁定所涉及法律見解具有原則上重要性者為限。
中    華    民    國    97    年    3     月    20    日
                                      書記官


司法院資訊處製作；財團法人民間司法改革基金會備份。
